臺灣高等法院臺中分院刑事裁定　　　　　96年度交抗字第54號
抗　告　人
即受處分人　甲○○
上列抗告人因違反道路交通管理處罰條例聲明異議案件，不服臺
灣苗栗地方法院中華民國95年12月1日所為裁定（95年度交聲字
第195號）提起抗告，本院裁定如下:
    主  文
抗告駁回。
    理  由
一、按汽車駕駛人，駕駛汽車有違反本條例之行為，經交通勤務
    警察或依法令執行交通稽查任務人員制止時，不聽制止或拒
    絕停車接受稽查而逃逸者，除按各該條規定處罰外，處新臺
    幣3千元以上6千元以下罰鍰，道路交通管理處罰條例第60條
    第1項定有明文。又汽車駕駛人違反同條例第60條第1項之規
    定者，除依原條款處罰鍰外，並記違規點數一點，亦為同條
    例第63條第1項第1款所明定。
二、原裁定以抗告人即受處分人（下稱受處分人）甲○○駕駛車
    號2F-5621號自用一般小貨車，於民國（下同）95年3月31日
    10時35分，在新竹市科學園區○○路，有駕駛汽車違反道路
    交通管理處罰條例之行為，經交通勤務警察或依法令執行交
    通稽查任務人員制止時，不聽制止或拒絕停車接受稽查而逃
    逸之違規行為，經內政部警政署保安警察隊第二總隊第三大
    隊第一中隊員警林昭生當場製作舉發通知單舉發受處分人違
    規，嗣受處分人於應到案日期前向原處分機關申訴其不服舉
    發事實之意見，經內政部警政署保安警察隊第二總隊第三大
    隊第一中隊函覆無誤後，後經原處分機關於95年7月24日以
    竹監苗字第裁54-U00000000號違反道路交通管理事件裁決書
    ，裁處受處分人（一）罰鍰新臺幣3千元整，罰鍰限於95年8
    月23日前繳納。（二）上開罰鍰逾期不繳納之處分：(1)自95
    年8月24日起罰鍰為新臺幣3千元整，並限於95年9月7日前繳
    納。(2)罰鍰於95年9月7日繳納，逾期仍不繳納者，依法移送
    強制執行等情，有上開舉發違反道路交通管理事件通知單、
    裁決書、掛號郵件收件回執、內政部警政署保安警察隊第二
    總隊第三大隊第一中隊函等件影本在卷可稽，且經舉發員警
    林昭生於原審訊問時到庭結證屬實，並提出當日舉發經過之
    錄音光碟、譯文佐證。至受處分人否認前開違規行為，係因
    其主觀認知錯誤所致，並不足取，是受處分人之違規事證明
    確。惟原處分機關僅裁處受處分人上開罰鍰，漏未依道路交
    通管理處罰條例第63條第1項第1款之規定記違規點數一點，
    自有可議。爰認受處分人之聲明異議雖無理由，但原處分既
    有上開可議之處，乃將原處分予以撤銷，並依道路交通管理
    處罰條例第60條第1項、第63條第1項第1款（原裁定漏載第
    63條第1項第1款）之規定、違反道路交通管理事件統一裁罰
    基準表，自為裁定裁罰受處分人罰鍰新臺幣3千元，並記違
    規點數一點，以資適法云云。
三、受處分人抗告意旨略以：員警提供之錄音光碟並非全部發生
    事由始末，員警聲稱受處分人違規部分為前段，均未有錄音
    呈現，裁定書所述內容為後段，均為警員自言其說之錄音，
    事發經過全程未顯現出來，不能以少部分片段作為裁定基礎
    ，完全失真，有欠公允，雙方彼此爭執少部分錄音，並不能
    表示有違規。爰提起抗告，請求詳查並變更為無違規之裁定
    云云。
四、本院查：受處分人於上開時地，因有駕駛車號2F-5621號自
    用一般小貨車，停在機車等候區等候紅綠燈，並使用手持式
    行動電話進行撥接之違規行為（原審95年度交聲字第194、
    196號，現由本院另案審理中），執勤員警發現後即以手勢
    示意受處分人靠邊停車受檢，並告知其違規事項請其出示駕
    、行照，嗣員警欲製單時，受處分人突然將員警手上之行照
    搶回去，並自行離去不理會值勤員警，值勤員警即呼叫另一
    員警前來支援，並再次要求其出示駕、行照檢查，且說明如
    拒絕出示，將依規定逕行舉發，受處分人再次不理會等事實
    ，業據承辦員警林昭生於原審到庭結證稱：「（法官問：本
    院95年度交聲字第195號，舉發異議人（即受處分人）使用
    行動電話經過？）我有當時所錄的光碟及譯文（庭呈光碟、
    譯文），當時的情形就是這樣。」、「（法官問：請大概陳
    述？）當時95年3月31日上午10時35分，我巡邏經過新安路
    與科技路口，當時異議人剛好停在新安路的紅綠燈，旁邊是
    中國商銀，他是停第一台，停在機車停等區，經過異議人的
    時候，我有看到異議人手拿行動電話在撥接，我就請異議人
    到旁邊接受稽查，但是異議人不理我，等到綠燈時，就左轉
    離開，我就尾隨異議人，示意異議人下車，然後後面的情形
    ，就是我錄音的部分，我有請異議人提出行照及駕照，前面
    一段異議人的態度還可以，所以我沒有錄到，我有請異議人
    提出駕照，但是異議人沒有，還說我有何證據可以證明有打
    行動電話，我還有拿異議人的行動電話來看那段時間是否有
    打？」、「（法官問：總共開了幾張違規？）4張，行動電
    話撥接、開自用小客車佔用機車停等區、不服稽查，無照駕
    駛部分，交通部有一個文，但是我沒有帶。」各等語，並有
    當場錄音之錄音光碟譯文及內政部警政署保安警察隊第二總
    隊舉發違反道路交通管理事件通知單影本等各一份在卷可稽
    。而依上開錄音光碟之譯文觀之，受處分人對執勤員警以不
    遵守道路交通標誌、標線、號誌開單並無異議，足認受處分
    人主觀上應知其車停在機車停等區，有違反交通法規情事而
    同意員警開舉發單。又證人林昭生於原審已結證稱其經過受
    處分人時，有看到受處分人手拿行動電話在撥接，準此證人
    林昭生既已經過受處分人之車旁，益見受處分人應當能看見
    員警林昭生示意接受稽查之手勢。參以值勤員警係依法執行
    公權力，與受處分人又無宿怨，衡情應無構陷誣攀，羅織交
    通違規之理，是其指稱受處分人駕駛自用一般小貨車停在機
    車等候區等候紅綠燈，並使用手持式行動電話進行撥接等違
    反道路交通管理處罰條例行為，而拒絕停車接受稽查並逃逸
    之事實，堪足採信。受處分人上開所辯與事實不符，核無可
    採。原審調查後依道路交通管理處罰條例第60條第1項、第
    63條第1項第1款、違反道路交通管理事件統一裁罰基準表之
    規定，裁定裁罰受處分人罰鍰3千元，並記違規點數一點，
    核無不合。受處分人抗告意旨徒憑己見，任意指摘原裁定不
    當，並無理由，應予駁回。又原審95年度交聲字第194、196
    號之抗告案件，並非本件之審理範圍，附此說明。
五、據上論結，應依道路交通案件處理辦法第26條、刑事訴訟法
    第412條，裁定如主文。
中　　華　　民　　國　　96　　年　　1 　　月　　23　　日
            刑事第八庭  審判長法　官　羅　得　村
                              法　官　陳　宏　卿
                              法　官　劉　榮　服
上列正本證明與原本無異。
不得再抗告。
                              書記官　周　巧　屏
中　　華　　民　　國　　96　　年　　1 　　月　　24　　日
